臺灣臺北地方法院刑事判決
110年度侵訴字第48號
公  訴  人  臺灣臺北地方檢察署檢察官
被      告  高聖翔



選任辯護人  林倩芸律師
上列被告因妨害性自主案件，經檢察官提起公訴（110年度偵字
第1542號），本院判決如下：
    主  文
高聖翔犯乘機性交罪，處有期徒刑貳年。
    事  實
一、高聖翔於民國109年6月間透過交友平臺認識代號AW000-A109
    528（84年3月生，姓名年籍詳卷，下稱A女）後，同年7月25
    日隨A女與A女友人林宛瑩、葉劉思如、林亭彣一起至臺北市
    ○○區○○○路0段000巷00弄0號Q9 LOUNGE BAR與友人飲酒至隔(
    26)日凌晨，高聖翔見A女因飲酒過量造成精神狀態不佳且產
    生身體不適之情形，遂招攬車輛載送A女至其當時位於臺北
    市○○區○○街000巷000號3樓租屋處，基於乘機性交之犯意，
    乘A女酒醉不知、不能抗拒之際，以手撫摸、親吻A女臉、嘴
    、脖子、胸部、下體等身體多處部位，並將陰莖插入A女陰
    道，以此方式對A女性交1次得逞。嗣A女因不甘受辱，與高
    聖翔約於同年8月10日至臺北市○○區○○路○段0號京站廣場2樓
    某咖啡廳見面，由高聖翔在內容為其因曾於109年7月26日凌
    晨在其上開租屋處對A女為強制性交行為致A女身心受創，願
    賠償A女新臺幣（下同）50萬元之性侵和解書簽名，惟高聖
    翔卻僅給付30萬元後即置之不理，而未如期付款完畢，A女
    始報警究辦。
二、案經A女訴由臺北市政府警察局信義分局報告臺灣臺北地方
    檢察署檢察官偵查起訴。
    理  由
一、程序部分：
(一)依性侵害犯罪防治法第12條第2項之規定，司法機關所製作
    必須公示之文書，不得揭露足以識別被害人身分之資訊。故
    本件判決書關於告訴人A女僅記載其代號，其姓名、年籍及
    住居所均詳卷，先予敘明。　　
(二)次按被告以外之人於審判外之言詞或書面陳述，除法律有規
    定者外，不得作為證據。惟被告以外之人於審判外之陳述，
    經當事人於審判程序同意作為證據，法院審酌該言詞陳述或
    書面陳述作成時之情況，認為適當者，亦得為證據。當事人
    、代理人或辯護人於法院調查證據時，知有第159條第1項不
    得為證據之情形，而未於言詞辯論終結前聲明異議者，視為
    有前項之同意，刑事訴訟法第159條第1項、第159條之5分別
    定有明文。查卷附據以嚴格證明被告犯罪事實有無之屬傳聞
    證據之證據能力，當事人並未於本件言詞辯論終結前聲明異
    議（見本院卷第311至316頁），本院審酌各該證據查無有何
    違反法定程序取得之情形，亦無顯有不可信與不得作為證據
    等情，因認為適當，故均有證據能力。　　
二、上揭犯罪事實，業據被告高聖翔於本院審理中坦承不諱（見
    本院卷第311、315至317頁），核與證人即告訴人A女於警詢
    、偵訊時及本院審理中、A女友人林亭彣於偵訊時及本院審
    理中、林宛瑩、葉劉思如於偵訊時之證述相符（見偵卷第15
    至23、83至86、117至120頁，本院卷第195至262頁），並有
    被告與A女於案發後之對話錄音光碟暨臺灣臺北地方檢察署
    勘驗報告、A女於109年7月26日之UBER叫車紀錄、109年8月1
    0日性侵和解書、保密協議、GOOGLE地圖列印資料各1份在卷
    可稽（見偵卷第133至135頁，偵卷不公開卷第5至7、27頁，
    本院卷第71至73、273頁），足認被告前開任意性之自白與
    事實相符，得作為被告有罪之證據。是本件事證明確，被告
    犯行洵堪認定，應依法論科。
三、論罪科刑：
(一)按刑法第225條之乘機性交罪，須被害之男女不能或不知抗
    拒之原因，非出於犯人所為，而犯人僅乘此不能或不知抗拒
    之時機，以為性交，始有其適用；又該條文所謂相類之情形
    ，係指被害人雖非精神、身體障礙、心智缺陷，但受性交時
    ，因昏暈、酣眠、泥醉等相類似之情形，致無同意性交之理
    解或無抗拒性交之能力者而言，至被害人之所以有此情狀，
    縱因自己之行為所致，仍不能解免乘機對其性交者之刑責（
    最高法院102年度台上字第88號判決意旨參照）。被告利用A
    女酒醉陷於不知、不能抗拒之狀態，對A女為性交行為，核
    其所為，係犯刑法第225條第1項之乘機性交罪。被告以手撫
    摸、親吻A女臉、嘴、脖子、胸部、下體等處之猥褻低度行
    為，為被告以生殖器插入A女陰道之性交高度行為吸收，不
    另論罪。
(二)又按刑法第225條第1項乘機性交罪之情節不一，動機互異，
    危害程度有別，法律科處此類犯罪所設之法定最低本刑卻同
    為「3年以上10年以下有期徒刑」，不可謂不重，於此情形
    ，倘依其情狀處以相當之有期徒刑，即足以懲儆，並可達防
    衛社會之目的者，自非不可依客觀之犯行與主觀之惡性二者
    加以考量其情狀，審酌是否有其可憫恕之處，而適用刑法第
    59條規定酌量減輕其刑，期使個案裁判之量刑，符合比例原
    則。本件被告對A女所犯乘機性交犯行，雖不可取，惟考量
    被告於案發後與A女簽立和解書並陸續給付30萬元（見本院
    卷第275至283頁），嗣於本院審理中終能坦承犯行，並於11
    1年4月19日、25日就前開和解書之餘款20萬元履行完畢（見
    本院卷第302至303頁），堪認被告尚非極惡之人。本案苟依
    刑法第225條第1項之法定本刑科處最輕本刑有期徒刑3年，
    猶嫌過重，客觀上容有情堪憫恕之處，爰依刑法第59條規定
    酌減其刑。
(三)爰審酌被告利用A女酒醉不知、不能抗拒之際，以事實欄所
    示方式對A女為乘機性交之行為，造成A女精神及身體上均遭
    受痛苦，對他人性自主決定權未予尊重，自應受一定程度之
    刑事非難。惟念被告前無犯罪科刑紀錄，有臺灣高等法院被
    告前案紀錄表1份在卷可查（見本院卷第321頁），生活狀況
    尚稱良好。兼衡本件犯行之動機、手段、對A女所生之危害
    程度（見本院卷第252至253頁）、被告犯後態度（於警詢及
    偵訊時未坦承犯行，於本院審理中坦承犯行）、智識程度、
    家庭經濟狀況、告訴代理人於本院審理中表示之意見（見本
    院卷第317頁）等一切情狀，量處如主文所示之刑。
(四)至辯護人雖辯稱：請賜予被告緩刑之宣告云云（見本院卷第
    297至301頁）。惟被告遲至本院審理中始坦承犯行及將109
    年8月10日和解書內容履行完畢，且告訴人A女於偵訊時及本
    院審理中陳稱：後來被告沒有依約履行和解，而且態度變得
    比較不好，回得很簡短，也消失得不明不白，沒有給人一個
    交代，因為當初講好的事情就應該履行，如果有困難應該主
    動提出，不是直接消失等語（見偵卷第85頁，本院卷第257
    至258頁），核與自始至終坦白供承全部犯罪事實並依約履
    行上開和解書所載金額之情形有異。復參諸告訴人及告訴代
    理人之意見（見本院卷第314、318頁），可知被告雖有付清
    先前之50萬元賠償，但就告訴人因本案訴訟所受二度傷害尚
    未成立調解，亦未為任何損害填補，為免被告心存僥倖，及
    促其真摯悔悟而無再犯之虞，認不宜宣告緩刑，併此指明。
據上論斷，應依刑事訴訟法第299條第1項前段，判決如主文。
本案由檢察官朱玓提起公訴，經檢察官李明哲到庭執行職務。
中　　華　　民　　國　　111 　年　　6 　　月　　8 　　日
                  刑事第三庭  審判長法  官  王筑萱
　　　　　　　　　
                                    法  官  許峻彬
　　　　　　　　　　　　　　　　　　
                                    法  官  馮昌偉
上正本證明與原本無異。 
如不服本判決應於收受送達後20日內向本院提出上訴書狀，並應
敘述具體理由；其未敘述上訴理由者，應於上訴期間屆滿後20日
內向本院補提理由書（均須按他造當事人之人數附繕本）「切勿
逕送上級法院」。告訴人或被害人如對於本判決不服者，應具備
理由請求檢察官上訴，其上訴期間之計算係以檢察官收受判決正
本之日期為準。 因疫情而遲誤不變期間，得向法院聲請回復原
狀。
                                    書記官  鄭如意
中　　華　　民　　國　　111 　年　　6 　　月　　8 　　日
附錄本件論罪科刑法條：
中華民國刑法第225條
對於男女利用其精神、身體障礙、心智缺陷或其他相類之情形，
不能或不知抗拒而為性交者，處3年以上10年以下有期徒刑。
對於男女利用其精神、身體障礙、心智缺陷或其他相類之情形，
不能或不知抗拒而為猥褻之行為者，處6月以上5年以下有期徒刑
。
第1項之未遂犯罰之。